# 剥离子公司后重组业务报告的出具

提问人：风清扬 888 时间：2014-05-26 22:00:21
一家上市公司要收购同一控制下的子公司A，该子公司A也有一家子公司B，重组方案是将子公司B剥离后再进行收购，该重组业务要出具两年一期的报告，在最后一期（基准日前）将子公司B剥离掉，然后进行审计，请问各位前辈，我这个财务报告是只针对A公司出具两年一期的单体报告，还是出具两年一期的合并报告呢（即前剥离前数据要合并，剥离后再进行从合并报表中处置该子公司），A公司无其他子公司。
实在搞糊涂了，请前辈们赐教。

回答人：chenyiwei
为了按照企业会计准则完整地反映被合并方的真实情况，还是建议完整反映历史上A公司对B公司的合并和处置情况，也就是仍然出具两年一期的合并报表。将来合并完成后按同一控制下合并编制合并报表时，按同一原则处理。

提问人：风清扬 888 时间：2014-05-27 09:44:14
陈老师，如果合并完成后，上市公司编制合并报表时的数据，是否要包含已剥离的子公司的数据呢？

回答人：chenyiwei
也是需要的。如果在最早期间期初将A纳入合并范围，则在最早期间期初的实际情况就是A仍然在控制B，所以合并报表层面就要按照当时的真实存在状态反映出当初对B的控制，以及报告期内丧失对B控制权的过程。

提问人：风清扬 888 时间：2014-05-28 10:07:35
陈老师，若B公司是A公司投资设立的子公司（不是通过同一控制下合并形成），现在要剥离给同一控制下其他子公司，该长期股权投资的处置如何处理，是确认投资损益还是确认资本公积，合并报表如何体现，是否体现损益，是否与同一控制下合并一样处理。

回答人：chenyiwei
在交易价格公允的前提下可以确认处置损益，而不是资本公积。处置子公司的处理不区分该子公司的取得或者处置是否构成同一控制下的交易，都遵循同样的处理原则，与同一控制下合并不同。